臺灣桃園地方法院民事判決　九十一年度訴字第四七四號
　　原　　　告　新竹國際商業銀行股份有限公司
　　法定代理人　詹宣勇
　　訴訟代理人　潘欣怡
右當事人間請求清償債務事件，本院判決如左：
    主    文
被告應給付原告新台幣貳佰貳拾萬壹仟陸佰陸拾捌元，及自民國九十一年一月八日
起至清償日止，按週年利率百分之六點八七五計算之利息，並自民國九十一年二月八
日起至清償日止，逾期在六個月以內者，按上開利率百分之十，逾期超過六個月者，
按上開利率百分之二十計付違約金。
訴訟費用由被告負擔。
    事　　實
甲、原告方面：
  一、聲明：如主文所示。
  二、陳述：
  (一)緣被告於民國八十八年九月七日向原告貸款借得新台幣（下同）二百三十二萬
      元，約定借款期間自八十八年九月七日起至一百零八年九月七日止，約定週年
      利率為百分之七點三五，利率機動調整之，按月攤還本金及利息，借款人如一
      期不依約清償本息即喪失期限利益，債務視為全部到期，遲延還本付息時，除
      給付遲延利息外，違約金之計算係逾期在六個月內者，按上開利率百分之十，
      逾期超過六個月以上者，按上開利率百分之二十計付。
  (二)其後，被告於九十年六月起即有逾期一次未繳款之紀錄，依約已喪失分期繳款
      之權利，惟經原告與被告聯絡，念及被告仍具誠意還款，故另簽定契據條款增
      補契約書，同意被告尚積欠之借款本金二百二十三萬一千六百六十八元得延緩
      二年繳納，即自九十年五月七日起至九十二年五月七日止，每月一期共計二十
      期，每期被告得僅繳納利息，直自九十二年五月七日以後始回復按月攤還本金
      及利息，而利息則改為週年利率百分之六點九計算，利率機動調整之，惟仍約
      定於二年之本金償還寬緩期間內，被告如一期不依約清償利息，則喪失期限利
      益，債務仍視為全部到期，另外遲延利息及違約金之計算，則仍如同上述。
  (三)未料，被告於二年之本金償還寬緩期間內，仍有逾期不依約清償利息，且截至
      九十一年五月八日止，被告僅繳納至九十一年一月七日之利息，尚積欠九十一
      年二月份至五月份共計四個月之利息未按時繳納，被告未依約履行已逾期一次
      以上，依兩造另簽定契據條款增補契約書第二條第五款之規定，被告已喪失期
      限利益，債務仍視為全部到期，且尚積欠本金二百二十三萬一千六百六十八元
      及利息、違約金未付，屢經原告催討，迄未清償，爰依消費借貸之法律關係訴
      請判決如訴之聲明。
  三、證據：提出借據影本一份、撥款傳票影本二份、放款客戶往來明細表一份、契
      據條款增補契約書影本一份為證。
乙、被告方面：
  一、聲明：駁回原告之訴。
  二、陳述：其有向原告借款二百三十二萬元，九十年五月間因其一時週轉不靈，而
      遲延繳納攤還本金及利息，之後原告同意其積欠之借款本金二百二十三萬一千
      六百六十八元得延緩二年繳納，即自九十年五月七日起至九十二年五月七日止
      ，每月一期共計二十期，每期其得僅繳納利息，其均有按時繳納利息，不知為
      何尚積欠原告四個月之利息未繳納。
    理　　　由
一、本件原告主張：被告於八十八年九月七日向原告貸款借得二百三十二萬元，約定
    借款期間自八十八年九月七日起至一百零八年九月七日止，被告應按月攤還本金
    及利息，惟被告於九十年六月起即有逾期一次未繳款之紀錄，依原先之借款契約
    已喪失分期繳款之權利，惟經原告與被告聯絡，念及被告仍具誠意還款，故另簽
    定契據條款增補契約書，同意被告尚積欠之借款本金二百二十三萬一千六百六十
    八元得延緩二年繳納，即自九十年五月七日起至九十二年五月七日止，每月一期
    共計二十期，每期被告得僅繳納利息，直自九十二年五月七日以後始回復按月攤
    還本金及利息，而利息則改為週年利率百分之六點九計算，利率機動調整之，惟
    仍約定於二年之本金償還寬緩期間內，被告如一期不依約清償利息，則喪失期限
    利益，債務仍視為全部到期，並加計遲延利息及違約金，未料，被告於二年之本
    金償還寬緩期間內，仍有逾期不依約清償利息，且截至九十一年五月八日止，被
    告僅繳納至九十一年一月七日之利息，尚積欠九十一年二月份至五月份共計四個
    月之利息未按時繳納，被告未依約履行已逾期一次以上，依兩造另簽定契據條款
    增補契約書第二條第五款之規定，被告已喪失期限利益，債務仍視為全部到期，
    且尚積欠本金二百二十三萬一千六百六十八元及利息、違約金未付之事實，已據
    原告提出借據影本一份、撥款傳票影本二份、放款客戶往來明細表一份、契據條
    款增補契約書影本一份為證，且為被告所不爭執，自堪信為真實。
二、至於被告抗辯：其均有按時繳納利息，不知為何尚積欠原告四個月之利息未繳納
    云云，經查：依據原告提出之放款客戶往來明細表顯示，被告於九十年十二月二
    十一日之交易日期僅繳納至九十年八月七日之利息，於九十一年一月二十一日之
    交易日期則僅繳納至九十年十月七日之利息，於九十一年二月份未繳納利息，且
    截至九十一年五月八日之交易日期止，被告亦僅繳納至九十一年一月七日之利息
    ，足見，被告於本金償還寬緩期間內，已未依約按時繳納利息，且已未依約履行
    逾期達一次以上。況且經本院於九十一年五月二日言詞辯論期日當庭告知被告其
    尚積欠四個月之利息未繳納，請被告應於下次庭期前將積欠原告之利息繳清，惟
    被告於下次庭期即本院九十一年五月十六日言詞辯論期日仍未按時繳清積欠原告
    之利息，故被告所辯：其均有按時繳納利息，不知為何尚積欠原告四個月之利息
    未繳納云云，實無可信。
三、從而，原告依消費借貸契約，請求被告給付尚積欠之本金二百二十三萬一千六百
    六十八元，及自九十一年一月八日起至清償日止，按週年利率百分之六點八七五
    計算之利息，並自九十一年二月八日起至清償日止，逾期在六個月以內者，按上
    開利率百分之十，逾期超過六個月者，按上開利率百分之二十計付違約金，為有
    理由，應予准許。
四、據上論結，原告之訴為有理由，依民事訴訟法第七十八條，判決如主文。
中　　　華　　　民　　　國　　九十一　　年　　　五　　　月　　　三十　　日
                                    臺灣桃園地方法院民事第一庭
~B法　　　官　黃漢權
右為正本係照原本作成
如對本判決上訴須於判決送達後廿日內向本院提出上訴狀
中　　　華　　　民　　　國　　九十一　　年　　　五　　　月　　　三十　　日
~B法院書記官　許瑞鴻
